最高法院刑事判決　　　　　　　　　　　　　　　　八十七年度台非字第二五三號
　　上訴人　最高法院檢察署檢察總長
　　被　告　林江樹蘭原判決誤.
右上訴人因被告賭博案件，對於台灣雲林地方法院中華民國八十七年四月二十七日第
一審確定簡易判決（八十七年度港簡字第六六號，聲請處刑書案號：台灣雲林地方法
院檢察署八十七年度偵字第一二一一號），認為部分違法，提起非常上訴，本院判決
如左：
    主  文
原判決關於沒收賭資新台幣伍佰貳拾元部分撤銷。
賭資新台幣壹佰肆拾元沒收。
    理  由
非常上訴理由稱：「按科刑之判決書，其宣示之主文，與所載之事實及理由必須互相
適合，否則即屬理由矛盾，其判決當然為違背法令，貴院六十四年台上字第八九三號
著有判例可考。查原判決引用檢察官聲請簡易判決處刑書記載之事實，以被告林江樹
蘭自八十七年三月二日起，在雲林縣麥寮鄉雷厝村其所經營之大陸新娘檳榔攤，為公
眾得出入之場所，擺設電動賭博機具小瑪琍一台，連續與不特定之人賭博財物，而參
賭人每次投入賭博機內新台幣（下同）十元硬幣，如押中可得數倍不等之彩金，如未
押中，則賭資歸其所有，嗣於同年月七日下午四時許，為警查獲，並扣得電動賭博機
具一台、機具內之賭資一百四十元各情，係依據被告於警訊及偵查中之自白，並有查
獲之電動賭博機具一台及賭資一百四十元扣案佐證，據以依法論處如主文第一項所示
之罪刑，固無不當，惟其主文第二項扣案之電動賭博機具一台予以沒收外，而宣告沒
收之賭資竟為新台幣伍百二十元，揆諸首開說明，其宣示之主文與所載之事實及理由
顯屬不相符合，其判決有理由矛盾之違背法令，案已確定，且於被告不利，爰依刑事
訴訟法第四百四十一條、第四百四十二條提起非常上訴，以資救濟。」等語。
本院按科刑之判決書，其宣示之主文與所載之事實及理由必須互相適合，否則即屬理
由矛盾，其判決當然為違背法令。原確定簡易判決引用檢察官聲請簡易判決處刑書所
載之事實，以被告林江樹蘭自民國八十七年三月二日起，在雲林縣麥寮鄉雷厝村其所
經營「大陸新娘檳榔攤」公眾得出入之場所，擺設電動賭博機具小瑪琍一台，連續與
不特定之人賭博財物，參賭者每次投入硬幣新台幣（下同）十元，如押中，可得倍數
不等之彩金，如未押中，則賭資歸被告所有，嗣於同年月七日下午四時許為警查獲，
並扣得電動賭博機具一台及賭資一百四十元等情，係以被告於警訊及在偵查中自白，
並有上述電動賭博機具一台及賭資一百四十元扣案可資佐證等證據，據以依刑法第五
十六條、第二百六十六條第一項前段論以連續在公眾得出入之場所賭博財物罪，處罰
金銀元伍仟元，如易服勞役以銀元佰元折算壹日，扣案電動賭博機具壹台沒收，固
無不合；惟主文第二項後段所宣告沒收之賭資竟為五百二十元，依上說明，原判決主
文第二項後段所宣示之主文與所載之事實及理由顯不相適合，自有理由矛盾之違背法
令。非常上訴意旨就此執以指摘原判決不當，洵有理由。案經確定，且於被告不利，
應由本院將原判決關此部分撤銷，另行判決如主文第二項所示，以資救濟。至原判決
其他部分尚未違法，上訴亦未指及，自毋庸撤銷，仍維持原判，附為明。
據上論結，應依刑事訴訟法第四百四十七條第一項第一款但書、刑法第二百六十六條
第二項，判決如主文。
中      華      民      國    八十七    年      八      月    二十一    日
                              最高法院刑事第二庭
                                  審判長法官  施  文  仁
                                        法官  陳  炳  煌
                                        法官  張  淳  淙
                                        法官  洪  文  章
                                        法官  林  錦  芳
      右正本證明與原本無異
                                              書  記  官
中      華      民      國    八十七    年      八      月    二十五    日
